【裁判字號】    98,簡上,882
【裁判日期】    980922
【裁判案由】    家暴傷害
【裁判全文】
臺灣板橋地方法院刑事判決             98年度簡上字第882號
公  訴  人  臺灣板橋地方法院檢察署檢察官
上  訴  人
即  被  告  乙○○
                    指定送達處.
上列被告即上訴人因家暴傷害案件，不服中華民國98年3 月12日
本院98年度簡字第963 號第一審簡易判決（聲請簡易處刑案號：
98年度偵字第1757號），提起上訴，本院管轄之第二審合議庭判
決如下：
    主  文
上訴駁回。
    理  由
一、本案經本院審理結果，認第一審以被告乙○○罪證明確，適
    用刑事訴訟法第449 條第1 項前段、第3 項、第454 條第2
    項，刑法第277 條第1 項、第41條第1 項前段，刑法施行法
    第1 條之1 ，並審酌被告無前科，素行尚可，有臺灣高等法
    院被告前案紀錄表在卷可參，其遇事不思理性處理，僅因與
    告訴人間之親友來往及財務觀念不同等問題，即以暴力相向
    ，應予非難，兼衡其智識程度、犯罪之動機、目的、手段、
    告訴人所受傷勢，及被告犯後未與告訴人達成和解等一切情
    狀，量處被告拘役20日，如易科罰金，以新台幣1,000 元折
    算1 日，其認事用法均無違誤，量刑亦屬妥適，爰引用如第
    一審判決書記載之事實、證據及理由（含所附之聲請簡易判
    決處刑書）。
二、本案當事人對原審判決所引用之證據，均不爭執其證據能力
    。上訴人即被告之上訴意旨則對於被訴事實為有罪之陳述，
    僅以：應再考量被告之犯後態度，因被告在事後已積極欲與
    告訴人和解，但均遭告訴人拒絕，被告之行為又屬輕微，請
    求給予諭知緩刑之宣告等語。
三、按刑之量定，為求個案裁判之妥當性，法律賦予法院裁量之
    權。故法官於有罪判決如何量處罪刑，甚或是否宣告緩刑，
    均為實體法賦予審理法官裁量之刑罰權事項，法官行使此項
    裁量權，自得依據個案情節，參酌刑法第57條所定各款犯罪
    情狀之規定，於法定刑度內量處被告罪刑；除有逾越該罪法
    定刑或法定要件，或未能符合法規範體系及目的，或未遵守
    一般經驗及論理法則，或顯然逾越裁量，或濫用裁量等違法
    情事之外，並不得任意指摘其量刑違法，最高法院對此著有
    80年台非字第473 號、75年台上字第7033號、72年台上字第
    6696號、72年台上字第3647號等判例可資參照。次按是否宣
    告緩刑，法院本屬有權自由斟酌決定，縱未宣告緩刑，亦不
    生不適用法則或其他違背法令之問題（最高法院92年度台上
    字第2117號判決意旨參照）。經查，被告坦承傷害之犯行，
    本件原判決依憑被告於偵查之自承乃與證人即告訴人甲○○
    所之指訴情節大致相符，並有照片11幀、臺北醫學大學診斷
    證明書1 張可稽，予以論罪科刑，經核其證據之取捨及證明
    力之判斷於法均無不合，原判決認事用法並無任何違誤之處
    ，並已說明「被告無前科，素行尚可，有臺灣高等法院被告
    前案紀錄表在卷可參，其遇事不思理性處理，僅因與告訴人
    間之親友來往及財務觀念不同等問題，即以暴力相向，應予
    非難，兼衡其智識程度、犯罪之動機、目的、手段、告訴人
    所受傷勢，及被告犯後未與告訴人達成和解等一切情狀。」
    ，資為量處被告拘役20日之理由，既未逾法定刑度，亦無濫
    用量刑權限之情形。上訴人固提起上訴，請求給予緩刑云云
    ，然徵諸被告迄至本院言詞辯論終結前，仍未與告訴人達成
    民事和解，則本件原審判決所據以考量之各項事由，並無任
    何變更，原審依法為前述之科刑判決，且未併予為緩刑之宣
    告，即無違誤；復衡以告訴人在本院已到庭表示：被告此次
    傷害之行為，對伊之心理及身體上所造成之傷害頗深，且被
    告雖一再表示要與伊和解，但另一方面卻又對伊提出傷害、
    妨害自由、侵占等刑事告訴及履行同居之民事告訴，均經法
    院駁回其之告訴或請求，故伊實在無從原諒被告等語，並提
    出相關裁判書為佐，再參以被告於本院審理期間猶有指責對
    方不是之言語舉措，誠難認已知所悔悟或警惕，故本院亦認
    不宜為緩刑諭知。從而被告以請求給予緩刑提起本件上訴，
    為無理由，應予駁回。
據上論斷，應依刑事訴訟法第455 條之1 第1 項、第3 項、第36
8 條、第373 條，判決如主文。
本案經檢察官鄭淑壬到庭執行職務
中    華    民    國    98    年    9     月    22    日
                 刑事第二十庭   審判長法  官  邱景芬
                                      法  官  廖怡貞
                                      法  官  吳佳穎
上列正本證明與原本無異。
本件不得上訴。
                                      書記官  周百川
中    華    民    國    98    年    9     月    22    日


司法院資訊處製作；財團法人民間司法改革基金會備份。
